zh-CN: 反光面处理: 镀铬; 经典镜面砖; 闪光; 全息; 虹彩; 哑光金属; 其他
fr: Finition réfléchissante: Chromé; Carreau de miroir classique; Pailleté; Holographique; Irisé; Métallique mat; Autre
hu: Fényvisszaverő felületkezelés: Króm; Klasszikus tükörcsempe; Csillámos; Holografikus; Irizáló; Matt metál; Egyéb
da: Reflekterende finish: Krom; Klassisk spejlflise; Glimmer; Holografisk; Iriserende; Mat metallic; Andet
es: Acabado reflectante: Cromado; Azulejo de espejo clásico; Purpurina; Holográfico; Iridiscente; Metálico mate; Otro
ko: 반사 마감: 크롬; 클래식 미러 타일; 글리터; 홀로그래픽; 무지갯빛; 무광 메탈릭; 기타
pt-PT: Acabamento refletor: Cromado; Mosaico de espelho clássico; Purpurina; Holográfico; Iridescente; Metálico mate; Outro
ru: Светоотражающая отделка: Хром; Классическая зеркальная плитка; Глиттер; Голографическое; Перламутровое; Матовый металлик; Другое
it: Finitura riflettente: Cromato; Specchiato classico; Glitter; Olografico; Iridescente; Metallizzato opaco; Altro
sl-SI: Odsevni končni izgled: Krom; Klasične zrcalne ploščice; Bleščice; Holografsko; Prelivajoče; Mat kovinsko; Drugo
sk-SK: Reflexná povrchová úprava: Chróm; Klasická zrkadlová dlaždica; Trblietavý; Holografický; Dúhový; Matný metalický; Iné
nl: Reflecterende afwerking: Chroom; Klassieke spiegeltegel; Glitter; Holografisch; Iriserend; Mat metallic; Overig
th: พื้นผิวสะท้อนแสง: โครเมียม; แผ่นกระจกคลาสสิก; กลิตเตอร์; โฮโลแกรม; สีรุ้ง; เมทัลลิกแบบด้าน; อื่นๆ
en: Reflective finish: Chrome; Classic mirror tile; Glitter; Holographic; Iridescent; Matte metallic; Other
ja: 反射仕上げ: クローム; クラシックミラータイル; グリッター; ホログラフィック; 玉虫色; マットメタリック; その他
lt-LT: Atspindinti apdaila: Chromas; Klasikinė veidrodinė plytelė; Blizgučiai; Holografinis; Vaivorykštinis; Matinis metalo; Kitas
de: Reflektierende Oberfläche: Chrom; Klassische Spiegelfliese; Glitzer; Holografisch; Irisierend; Matt-Metallic; Sonstige
vi: Bề mặt phản chiếu: Mạ crom; Gạch gương cổ điển; Kim tuyến; Holographic; Ánh kim; Ánh kim nhám; Khác
fi: Heijastava viimeistely: Kromi; Klassinen peililaatta; Glitter; Holografinen; Irisoiva; Mattametalli; Muu
cs: Reflexní povrchová úprava: Chrom; Klasická zrcadlová dlaždice; Třpytky; Holografický; Iridescentní; Matná metalíza; Ostatní
ro-RO: Finisaj reflectorizant: Crom; Plăci clasice de oglindă; Sclipici; Holografic; Irizat; Metalizat mat; Altele
nb: Reflekterende overflate: Krom; Klassisk speilflis; Glitter; Holografisk; Iriserende; Matt metallisk; Annet
zh-TW: 反光表面處理: 鍍鉻; 經典鏡面磚; 亮片; 全息; 虹彩; 霧面金屬; 其他
sv: Reflekterande yta: Krom; Klassisk spegelplatta; Glitter; Holografisk; Skimrande; Matt metallic; Övrigt
tr: Yansıtıcı yüzey kaplaması: Krom; Klasik ayna karosu; Sim; Holografik; Yanardöner; Mat metalik; Diğer
el: Ανακλαστικό φινίρισμα: Χρώμιο; Κλασικό πλακίδιο καθρέφτη; Γκλίτερ; Ολογραφικό; Ιριδίζον; Ματ μεταλλικό; Άλλο
bg-BG: Отразяващо покритие: Хром; Класическа огледална плочка; Брокат; Холографско; Иридесцентно; Матов металик; Други
pl: Wykończenie odblaskowe: Chromowane; Klasyczna płytka lustrzana; Brokat; Holograficzne; Opalizujące; Matowe metaliczne; Inne
pt-BR: Refletivo acabamento: Cromado; Mosaico de espelho clássico; Glitter; Holográfico; Iridescente; Metálico fosco; Outro
hr-HR: Reflektirajući završetak: Kromirano; Klasične pločice s ogledalom; Sa šljokicama; Holografsko; Preljevajuće; Mat metalik; Ostalo